臺灣桃園地方法院民事裁定　　　　　　 100年度小上字第20號
上　訴　人　西德瓦斯器具企業有限公司
法定代理人　江澤佑
被　上訴人　陳正鎬
上列當事人間返還押租金事件，上訴人對於民國100 年2 月25日
本院中壢簡易庭99年度壢小字第1073號第一審判決提起上訴，本
院裁定如下：
    主  文
上訴駁回。
第二審訴訟費用新臺幣壹仟伍佰元由上訴人負擔。
    理  由
一、按小額事件之上訴程序，不得以民事訴訟法第469 條第6 款
    之「判決不備理由或理由矛盾」為由，指摘原判決為違背法
    令，蓋小額訴訟程序之判決書得僅記載主文，而就當事人有
    爭執事項，僅於必要時得加註理由要領而已（民事訴訟法第
    436 條之18第1 項參照），是小額事件之上訴程序，自不得
    以「判決不備理由或理由矛盾」為由，指摘原判決為違背法
    令，此觀民事訴訟法第436 條之32第2 項僅有準用同法第46
    8 條、第469 條第1 款至第5 款之規定，並無準用同法第46
    9 條第6 款之規定，亦可明瞭。復按對於小額程序第一審裁
    判之上訴或抗告，非以其違背法令為理由，不得為之；上訴
    狀內應記載上訴理由，表明下列各款事項：(一)原判決所違背
    之法令及其具體內容。(二)依訴訟資料可認為原判決有違背法
    令之具體事實，民事訴訟法第436 條之24第2 項、第436 條
    之25分別定有明文。是對於小額程序之第一審裁判提起上訴
    時，如上訴論旨並未具體指出原審認定事實有如何違反法令
    情事，更未具體指明其所違反法令之條項或其內容，自不得
    謂已合法表明上訴理由，其上訴難認為合法（最高法院70年
    度台上字第720 號判例意旨參照），而屬上訴不合程式，第
    二審法院應依同法第436 條之32第2 項準用同法第444 條第
    1 項以裁定駁回之（最高法院72年度台聲字第113 號裁判意
    旨參照）。而當事人提起上訴，如依民事訴訟法第468 條規
    定，以小額程序之第一審判決有不適用法規或適用法規不當
    為理由時，其上訴狀或理由狀應有具體之指摘，表明原判決
    所違背之法令及其具體內容，以及依訴訟資料可認為原判決
    有違背法令之具體事實，並揭示該法規之條項或其內容，若
    係成文法以外之法則，應揭示該法則之旨趣，倘為司法院解
    釋或最高法院之判例，則應揭示該解釋或判例之字號或其內
    容，如以民事訴訟法第469 條第1 款至第5 款所列情形為理
    由時，其上訴狀或理由書，應揭示合於該條款之事實。上訴
    狀或理由書如未依上開方法表明，或其所表明者，顯與上開
    法條規定不相合時，難認為已對小額程序之第一審判決之違
    背法令有具體之指摘，其上訴即不合法。
二、上訴意旨略以：被上訴人向上訴人承租桃園縣中壢市○○路
    155 號301 號房屋，簽定契約半年，被上訴人欲提前退租，
    經兩造協議依該租賃契約第9 條、第11條及附約第14條等規
    定解除契約，而上開條款係承租人如提前退租時，承租人應
    對原承租房屋中之衛星電視、網路、全新之冷氣、全新移動
    式鏡子、櫃子、全新床組、床墊、桌子、液晶電視、電熱水
    器等所有設備之補償，故上訴人與被上訴人並非合意終止租
    賃契約，否則上訴人之設備將平白受到損失，上訴人亦無不
    當得利，上開條款係上訴人投資過程中適度保護之措施等語
    。並聲明：1.原判決廢棄。2.被上訴人第一審之訴駁回。
三、經核其上訴理由，上訴人並未依首揭條文及判例意旨內容具
    體指出原審判決有如何違背法令，更未指明原審判決所違反
    之法令條項或其內容以及依訴訟資料有何判決違背法令之具
    體事實，其所陳述之內容均係涉及事實認定及取捨證據之問
    題，自難認已合法表明上訴理由。從而，上訴人對原審判決
    既未具體指出原審有何合於民事訴訟法第468 條或469 條所
    列各款之違背法令事實，更未指明其所違反法令之條項或內
    容及具體指摘原審判決究係違反何種經驗法則或論理法則，
    實難認上訴人業已合法表明「原判決有違背法令」之上訴理
    由，揆諸前揭說明，自不得謂已合法表明上訴理由。其上訴
    不合程式，難認為合法，自應由第二審法院以裁定駁回之。
四、末按法院為訴訟費用之裁判時，應確定其費用額，民事訴訟
    法第436 條之32第1 項準用第436 條之19第1 項定有明文。
    經查，本件上訴人應負擔之第二審訴訟費用確定為新台幣1,
    500元，爰裁定如主文第2 項所示。
五、據上論結，本件上訴為不合法，依民事訴訟法第436 條之32
    第1 項、第2 項、第436 條之19第1 項、第444 條第1 項前
    段、第78條，裁定如主文。
中    華    民    國   100    年    5     月    31    日
                  民事第一庭  審判長法  官  郭琇玲
                                    法  官  郭俊德
                                    法  官  林哲賢
以上正本證明與原本無異
不得抗告
中    華    民    國   100    年    5     月    31    日
                                    書記官  陳佳彬